# 关于同股不同权的问题

提问人：我心飞翔 时间：2014-05-19 17:05:37
一家公司增值扩股，因为没有评估，按1:1投入，新股东不享有原股权的增值收益，故在协议中约定公司原持有的部分上市公司股票未来增值收益由老股东享有；同时约定原来的留存收益也由原股东享有，但盈余公积由于不能分配，故该盈余公积金额由未来期间自可供分配利润中优先提取相应金额补偿原股东。请问，这种处理方式有无违反公司法、财务制度相关规定？谢谢

回答人：chenyiwei
如果该公司不是公众公司，则股东之间就股东权益的分配和归属问题作出特别约定，本身不违反法律法规的强制性规定。但这样处理会相当麻烦，还是建议尽量避免。另外如果涉及上市公司或者其他公众公司的股东利益，则这样操作很可能是不可行的。 关于具体的法律问题，建议咨询律师的专业意见。